臺灣高雄地方法院民事判決
                                   110年度雄簡字第2320號
原      告  良京實業股份有限公司

法定代理人  平川秀一郎

訴訟代理人  林郁婷  
            胡雪亭  
被      告  鳩間良隆



上列當事人間清償借款事件，經本院於民國111 年2 月22日言詞
辯論終結，判決如下：
    主    文
被告應給付原告新臺幣參萬伍仟伍佰肆拾參元，及其中新臺幣貳
萬玖仟捌佰壹拾貳元，自民國九十四年八月三十日起至民國一０
四年八月三十一日止，按週年利率百分之二十計算之利息，及自
民國一０四年九月一日起至清償日止，按週年利率百分之十五計
算之利息。
被告應給付原告玖萬零參拾貳元，及自民國九十六年三月十六日
起至清償日止，按週年利率百分之十二點七五計算之利息，另自
民國九十六年四月十七日起至清償日止，逾期在六個月以內者，
按上開利率百分之十，逾期超過六個月者，按上開利率百分之二
十計算之違約金。
被告應給付原告壹拾參萬肆仟零陸拾捌元，及自民國九十六年三
月十六日起至民國一一０年七月十九日止，按週年利率百分之十
八點一五計算之利息，另自民國一一０年七月二十日起至清償日
止，按週年利率百分之十六計算之利息，暨自民國九十六年四月
十七日起至民國一一０年七月十九日止，按上開利率百分之十計
算之違約金。
訴訟費用新臺幣貳仟柒佰陸拾元由被告負擔。
本判決第一項得假執行，但被告以新臺幣參萬伍仟伍佰肆拾參元
供擔保後免為假執行。
本判決第二項得假執行，但被告以新臺幣玖萬零參拾貳元供擔保
後免為假執行。
本判決第三項得假執行，但被告以新臺幣壹拾參萬肆仟零陸拾捌
元供擔保後免為假執行。
    事實及理由
原告主張被告前向大眾商業銀行股份有限公司約定以大眾MUCH現
金卡為使用工具，申辦小額信用貸款，借款期間自核准日起為期
1 年，屆期如被告不為反對續約之意思並經其審查同意者，得延
長1 年，不另換約，其後每年屆期時亦同，如未依約於每月最後
繳款日前繳清最低應付金額，即視為全部到期，被告應清償所欠
債務，利息按週年利率20% 計算，詎被告未依約繳款，迄今尚積
欠本金新臺幣（下同）29,812元及利息未清償。另被告亦曾向臺
東區中小企業銀行申辦信用貸款100,000 元（借款期間自民國92
年10月15日起至97年10月15日止，計60個月，利息按週年利率12
.75%計算）、150,000 元（借款期間自93年3 月30日起至95年3
月30日止，計24個月，利息按週年利率18.15%計算），詎被告均
未依約繳款，迄今尚分別積欠本金90,032元、134,068 元及相關
遲延利息未清償，嗣原告分別輾轉受讓前揭3 筆債權。為此，爰
依現金卡契約、授信契約及消費借貸之法律關係提起本訴，並聲
明如主文第1 項至第3 項所示之事實，業據其提出現金卡申請書
、約定事項、授信約定書、債權讓與證明書、報紙公告、催告函
及分攤表等件為證，而被告經合法通知則未到庭爭執，亦未提出
書狀作何答辯或陳述，經本院調查前揭證據資料後，堪認原告之
主張為真實且有理由，爰判決如主文。又本件係依民事訴訟法第
427 條第1 項規定適用簡易訴訟程序所為被告敗訴之判決，依同
法第389 條第1 項第3 款規定，依職權宣告假執行。並依同法第
436 條第2 項適用第392 條第2 項規定，職權宣告被告如預供擔
保，得免為假執行。
中　　華　　民　　國　　111 　年　　2 　　月　　25　　日
                  高雄簡易庭  法      官  謝宗翰
以上正本係照原本作成。
如對本判決上訴，須於判決送達後20日內向本院提出上訴狀，同
時表明上訴理由；如已於本判決宣示後送達前提起上訴者，應於
判決送達後20日內補具上訴理由（均須按他造當事人之人數附繕
本）。
中　　華　　民　　國　　111 　年　　3 　　月　　2 　　日
                              書  記  官   蔡靜雯